# 请教陈版，非同一控制企业合并递延所得税确认问题

提问人：chenyiwei 时间：2016-02-19 19:21:02
建议进一步对照该公司的递延所得税负债附注看一下，关注其合并报层面的递延所得税负债发生额中，有无不对应于“所得税费用——递延所得税费用”的金额。

回答人：chenyiwei
建议进一步对照该公司的递延所得税负债附注看一下，关注其合并报层面的递延所得税负债发生额中，有无不对应于“所得税费用——递延所得税费用”的金额。